【裁判字號】    97,上易,374
【裁判日期】    970424
【裁判案由】    侵占
【裁判全文】
臺灣高等法院臺中分院刑事判決         97年度上易字第374號
上  訴  人  臺灣臺中地方法院檢察署檢察官
被      告  丁○○
                    國民
選任辯護人  楊榮富律師
上列上訴人因被告侵占案件，不服臺灣臺中地方法院96年度易字
第760號中華民國96年12月20日第1審判決（起訴案號：臺灣臺中
地方法院檢察署96年度偵字第1348號），提起上訴，本院判決如
下：
    主  文
上訴駁回。
    理  由
一、公訴意旨略以：被告丁○○為證人戊○○之子，因證人戊○○之表弟即證人乙○○於民國（以下同）94年8月15日前之
    某日，委託戊○○代為向證人陳慧美（起訴書誤為陳惠美）
    調借款項，乙○○並開立號碼為AM0000000號、票面金額新
    臺幣（以下同）20萬元、票載發票日為94年8月15日、付款
    人為「臺灣銀行」新竹科學園區分行之支票（下稱系爭支票
    ）1紙交付戊○○為擔保，再由戊○○持系爭支票交付予陳
    慧美以擔保借款。嗣乙○○於清償借款後，戊○○請被告至
    陳慧美處將系爭支票取回，並交代被告要放置在其所經營之
    「崇德路加油站」辦公室抽屜內。詎被告竟意圖為自己不法
    之所有，於不詳時間，將系爭支票交付他人而侵占入己。因
    認被告涉犯刑法第335條第1項之侵占罪嫌。
二、按犯罪事實應依證據認定之，無證據不得認定犯罪事實；又
    不能證明被告犯罪者，應諭知無罪之判決，刑事訴訟法第15
    4條第2項、第301條第1項分別定有明文。次按所謂認定犯罪
    事實之證據，係指足以認定被告確有犯罪行為之積極證據而
    言，該項證據自須適合於被告犯罪事實之認定，始得採為斷
    罪之資料；又事實審法院對於證據之取捨，依法雖有自由判
    斷之權，然積極證據不足證明犯罪事實時，被告之抗辯或反
    證縱屬虛偽，仍不能以此資為積極證據應予採信之理由；而
    認定犯罪事實所憑之證據，無論係直接證據或間接證據，其
    為訴訟上之證明，須於通常一般之人均不致有所懷疑，而得
    確信其為真實之程度者，始得據為有罪之認定，倘其證明尚
    未達到此一程度，而有合理之懷疑存在，復無其他調查途徑
    可尋，法院即應為無罪之判決，最高法院分別著有29年上字
    第3105號、30年上字第482號、76年臺上字第4986號判例可
    參。再者，告訴人之告訴，係以使被告受刑事訴追為目的，
    是其陳述是否與事實相符，仍應調查其他證據以資審認，必
    告訴人所述被害情形無瑕疵可指，且就其他方面調查又與事
    實相符，其供述始足據為判決之基礎（最高法院52年臺上字
    第1300號、32年上字第657號判例參照）。因之，告訴人之
    指訴是否可採，仍須調查其他積極證據，以查證該指訴是否
    與事實相符，尚難單憑告訴人之指訴，即入人罪。再按刑事
    訴訟法第161條已於91年2月8日修正公布，其第1項規定：「
    檢察官就被告犯罪事實，應負舉證責任，並指出證明之方法
    。」，因此，檢察官對於起訴之犯罪事實，應負提出證據及
    說服之實質舉證責任。倘其所提出之證據，不足為被告有罪
    之積極證明，或其指出證明之方法，無從說服法院以形成被
    告有罪之心證，基於無罪推定之原則，自應為被告無罪判決
    之諭知，亦有最高法院92年臺上字第128號判例可循。
三、證據能力之說明：
  (一)按證人依法應具結而未具結者，其證言，不得作為證據。同
    法第158條之3定有明文。查證人乙○○於偵查中之陳述，未
    經具結，依法不得為證據。
  (二)次按被告以外之人於偵查中向檢察官所為陳述，除顯有不可
    信之情況者外，得為證據，同法第159條之1第2項亦有明定
    。查證人戊○○於偵查中，係以證人身分經具結後而為陳述
    ，於檢察官訊問時之理解、應答均正常，堪認皆具有一般正
    常人之智識及社會經驗，有偵訊筆錄在卷可考（臺灣新竹地
    方法院檢察署95年度他字第816號偵查卷第20～23頁）；另
    遍觀偵查全卷，亦查無戊○○有遭違法取供或非出於自由意
    志陳述等顯不可信之情狀，則依上揭法條規定，證人戊○○
    於偵查中經具結之證言，得例外具有證據能力。惟按刑事被
    告詰問證人之權利，係憲法所保障之基本人權及訴訟權基本
    內容之一，不容任意剝奪。不當剝奪被告詰問證人之機會，
    不僅妨害其訴訟防禦權之行使，亦有礙於真實之發現，自為
    法所不許（司法院釋字第384、582號解釋）。刑事訴訟法於
    92年2月6日修正、增訂公布施行之前及之後，於第166條、
    第171條均規定當事人或辯護人有詰問證人之權利；於檢察
    官偵查中，第248條第1項（未修正）亦明定「訊問證人時，
    如被告在場者，被告得親自詰問」。但此項權利之行使，須
    以被告或辯護人（偵查中辯護人僅得陳述意見）在場為前提
    。同法第159條之1第1項、第2項所稱「被告以外之人於審判
    外向法官所為之陳述，得為證據」、「被告以外之人於偵查
    中向檢察官所為之陳述，除顯有不可信之情況者外，得為證
    據」，固屬法律所規定之證據適格，而具證據能力（被告以
    外之人，本質上屬於證人）。然此項得為證據之被告以外之
    人於審判外向法官所為之陳述，以及於偵查中向檢察官所為
    之陳述，必須係已經賦予被告或其辯護人在場得以行使詰問
    權之機會者，始得作為判斷之依據，此觀同法第196條規定
    「證人已由法官合法訊問，且於訊問時予當事人詰問之機會
    ，其陳述明確別無訊問之必要者，不得再行傳喚」即明。如
    法官於審判外或檢察官於偵查中訊問被告以外之人之程序，
    未予被告或其辯護人在場得依上開規定行使詰問權之機會，
    除被告於審判程序中明示捨棄詰問權之行使，或有刑事訴訟
    法第159條之3所列各款之情形以外，均應傳喚該陳述人到庭
    依法具結，使被告或其辯護人針對該被告以外之人於審判外
    向法官以及偵查中向檢察官所為之陳述，有行使反對詰問權
    之機會。否則該審判外向法官所為陳述及偵查中向檢察官所
    為陳述，雖屬傳聞證據之例外，仍不得作為認定犯罪事實之
    判斷依據（最高法院96年度臺上字第2234號裁判可資參照）
    。在本案中，辯護人於原審法院雖以戊○○於偵查中之證述
    未經詰問作為爭執之點，但原審法院於審理時業已傳喚戊○○到庭作證，揆諸上揭裁判要旨，戊○○前於偵查中具結之
    證述，自得作為本案認定犯罪事實之判斷依據。
  (三)再按被告以外之人於審判外之陳述，雖不符刑事訴訟法第15
    9條之1至第159條之4之規定，而經當事人於審判程序同意作
    為證據，法院審酌該言詞陳述或書面陳述作成時之情況，認
    為適當者，亦得為證據。當事人、代理人或辯護人於法院調
    查證據時，知有第159條第1項不得為證據之情形，而未於言
    詞辯論終結前聲明異議者，視為有前項之同意。刑事訴訟法
    第159條之5定有明文。查被告、被告之選任辯護人、檢察官
    於本院97年3月28日上午9時30分行準備程序時，對於本案卷
    內相關證人之證述、與文書卷證資料（除爭執證人乙○○、
    戊○○於偵查中之證述應無證據能力外），其餘均同意有證
    據能力，得採為本案之證據（本院卷第28、29頁），且於本
    案言詞辯論終結前，亦未就本案卷內相關證人之證述、文書
    卷證資料就不合於刑事訴訟法第159條之1規定不得為證據之
    情形聲明異議，另相關證人之證述、文書卷證資料，均經本
    院於審理期日逐一提示、朗讀，並告以要旨，本院復審酌該
    證人證述陳述時之情狀，並無證據顯示有何違備程序規定，
    相關書證亦查無違法取證或造假虛捏之情事，以之作為本案
    之證據，皆屬適當，依上揭規定，自應具有證據能力。
四(一)公訴人認被告丁○○涉有上開侵占犯行，係以乙○○、戊○○2人之證言，與系爭支票後由被告提示兌現，及有「臺灣
    銀行」新竹科學園區分行95年5月19日函1紙附卷（臺灣新竹
    地方法院檢察署95年度他字第816號偵查卷第13頁）資為論
    據。
  (二)訊據被告固坦承伊有於上開時、地取得系爭支票，再於95年
    3月27日予以提示，後因存款不足遭退票等事實，惟堅決否
    認有何侵占犯行，辯稱：1.伊並未受戊○○所託，前去向林
    慧美取回系爭支票交予戊○○，陳慧美所言不實；2.系爭支
    票係乙○○開立持向陳慧美借款，伊並不知情；3.伊父戊○○所開設之「崇德加油站有限公司」自93年間起，即由伊處
    理資金週轉事宜，期間曾多次向親友借取資金，系爭支票亦
    係戊○○於95年1月間交付伊，用以向人調借現款以供該加
    油站週轉使用，故伊依例收受系爭支票，並不知戊○○如何
    取得系爭支票，亦不知乙○○曾要求戊○○撕掉系爭支票，
    乙○○既簽發系爭支票，又無禁止背書轉讓之記載，即應兌
    現支票。惟因系爭支票背面有多處塗改，且已逾票載日期甚
    久，伊持系爭支票向他人調現，均不被接受，最後由伊於95
    年3月間簽立本票向友人洪麗娟借款50萬元，故在清償日將
    屆時，伊即將之存入自己帳戶提示，準備以該支票兌現後之
    20萬元，加上現金30萬元，來償還向洪麗娟借貸之50萬元，
    未料系爭支票因存款不足而退票，才知無法提到錢，只好將
    系爭支票領回，並無為自己或第三人不法所有之意圖等語。
  (三)經查：
  1.系爭支票原係乙○○持交戊○○，委請戊○○持以調現所簽
    發之支票，係作為債權擔保。嗣後乙○○因已按時清償，戊○○曾電請乙○○取回系爭支票，而因乙○○住居在新竹，
    為免路途奔波，乃商請戊○○撕毀作廢，乙○○並非將系爭
    支票轉讓予戊○○等情，業據乙○○、戊○○2人分別於原
    審法院到庭結證明確（原審法院96年7月31日上午9時10分審
    理筆錄）。是以系爭支票並非戊○○所有之物，乙○○方為
    系爭支票之所有權人，被告如確有本案侵占犯行，則直接被
    害人應為乙○○，而非戊○○，即無疑義，本案既非直系血
    親間侵占之問題，毋庸符合刑法第338條告訴乃論之規定，
    被告之辯護人於原審法院、及本院審理中以此理由作程序上
    抗辯，自非可採，公訴人提起本件公訴，程式上於法無違，
    先予明。
  2.又被告為戊○○之子，且乙○○於94年8月15日前之某日開
    立系爭支票，委託戊○○調現，戊○○乃持系爭支票向陳慧
    美調借款項交付陳慧美以擔保借款；嗣乙○○清償該借款，
    惟未取回系爭支票，乙○○乃委託戊○○將系爭支票撕毀作
    廢等情，業據乙○○、戊○○、陳慧美於原審法院到庭分別
    結證詳確（96年7月31日上午9時10分、96年9月18日上午9時
    10分審理筆錄），且渠等證述內容互核相符，並有系爭支票
    影本存卷可佐，堪信實在。
  3.(1)再者，被告雖否認伊曾自陳慧美處取回系爭支票云云，惟
    此除據戊○○分別於偵查、原審法院審理中歷次證述屬實無
    誤外，並核與證人陳慧美於原審法院審理中具結證稱：「（
    問：妳說戊○○把票款還清，支票如何處理？）當時丁○○
    到我銀行去，我打電話給戊○○，問說可否將票交給丁○○
    帶回去，戊○○說可以，我就把票交給丁○○。」等語相符
    （原審卷第95頁）。被告雖辯稱：戊○○原本亦在「臺灣中
    小企業銀行」北屯分行任職，與陳慧美曾是同事關係，所言
    不實云云。此查，陳慧美與戊○○固曾有同事情誼，但查該
    2人並無特殊交往關係，與被告間亦無任何仇恨怨隙，陳慧
    美於原審法院出庭作證時，又係供前具結，保證所陳絕無匿
    、飾、增、減，如有虛偽，願受偽證之處罰，有證人結文附
    卷可稽，則依常理，陳慧美實無甘冒自身觸犯偽證罪責之危
    險，僅為附和戊○○之說詞，即故意虛捏不實情節。而綜觀
    陳慧美之全部證述內容，亦可知陳慧美對於其他交互詰問之
    問題均答以「不知道」、「忘記了」、「不清楚」等語，並
    非全盤為有利於戊○○而故為不利於被告之證述。據上，關
    於系爭支票係陳慧美電詢徵得戊○○之同意後，始交由被告
    取回之事實既已由戊○○與陳慧美證述一致，堪認可採。被
    告雖另於原審法院聲請傳喚證人林家鈁、魏鳴君欲證明伊係
    為辦理系爭支票改委事宜，經詢問戊○○後，始前去找陳慧
    美云云，然綜觀林家鈁、魏鳴君於原審法院到庭所證，均係
    關於被告提示系爭支票時，因系爭支票前經陳慧美委託「臺
    灣中小企業銀行」託收，未辦理改委事宜，無法再由「國泰
    世華銀行」代收之經過，對於被告何以取得系爭支票之緣由
    則未敘及，亦無所悉，自從無從資為被告有利之認定。從而
    被告空言否認自陳慧美處取回系爭支票，應認並非事實，委
    無足取。
  (2)而被告確有自陳慧美取回系爭支票一節已堪可認定，此如上
    開所述，然被告對於系爭支票由乙○○開立後而交付予林慧
    美之起因，則堅詞否認伊係事前知情等語，且此依據戊○○
    、乙○○2人於偵查、原審法院審理中所證述情節，均僅陳
    述乙○○為借款為開立系爭支票交予戊○○持向陳慧美借款
    ，嗣於乙○○清償後，戊○○委由被告向陳慧美取回系爭支
    票，惟未交回乙○○以存入帳戶加以提示等語，對於被告在
    陳慧美處取回系爭支票時是否知悉系爭支票開立之緣由則均
    未說明，另陳慧美於原審法院審理中亦僅證述及系爭支票受
    戊○○指示交由被告取回，亦未證述及被告對於上情有何知
    悉；是依據本案卷證資料，自無從認定被告對於乙○○如何
    為借貸款項開立系爭支票委由戊○○持供擔保以向陳慧美借
    得款項一節，亦可認定，被告此部分之抗辯內容，自屬可採
    。
  4.又戊○○受乙○○之託持交系爭支票予陳慧美供為借款擔保
    時，系爭支票背面原有「戊○○」之背書，惟在被告取回系
    爭支票後「戊○○」之背書遭塗掉之情，有系爭支票正反面
    影本在卷可佐。戊○○雖於原審法院結證稱：因為沒有撕掉
    系爭支票，怕遺失後，要負背書人責任，故有委託丁○○或
    陳慧美塗掉背書云云（原審卷第89頁）；惟此為被告與陳慧
    美所堅詞否認（原審卷第60、95頁），戊○○復未提出其他
    確切之證據以實其說，戊○○此部分所證是否可採並非無疑
    。再查支票具文義性，在支票背書者，戊○○即需負背書人
    之責，故系爭支票除發票人即乙○○外，最有利害關係者即
    為戊○○，並參以乙○○持系爭支票委請戊○○向陳慧美調
    現，迄乙○○清償後，已委請戊○○應將系爭支票撕毀之過
    程，被告並不知情，此已為乙○○、戊○○、陳慧美3人所
    為一致證述，亦如上開所述，堪認被告對於戊○○如何取得
    系爭支票、需否負背書人責任等節，根本毫無所悉，並無擅
    自塗掉戊○○背書之動機及必要。復以被告經營之「崇德路
    加油站有限公司」登記負責人係戊○○，系爭支票若有戊○○之背書，在流通周轉上顯更為有利。準此，被告實無可能
    逕自將系爭支票上「戊○○」之背書予以塗銷之可能，是依
    現有卷證資料，當以戊○○自行將系爭支票背面「戊○○」
    之背書塗銷，最合情理。又戊○○為塗銷系爭支票上之背書
    ，自需持有系爭支票，故被告自陳慧美處取回系爭支票後，
    系爭支票由被告交予戊○○再度持有，俾便將支票背書塗掉
    之事實，即臻明確。戊○○證稱：自丁○○取回系爭支票後
    ，即未再接觸系爭支票云云，核與本案客觀事實不符，要無
    足取。另戊○○所證稱其有告知應將系爭支票返還乙○○，
    惟為被告所拒云云，此部分除為被告所堅決否認外，戊○○
    之證言亦屬其個人唯一之證述，並無其他積極事證足認戊○○於部分所證為屬真實而堪可採認，公訴人於此復未舉列其
    他積證事證可供參佐，當亦無從依據戊○○唯一證述內容即
    推論為屬真實。
  5.而關於被告持系爭支票提示兌現一節，係辯稱：系爭支票是
    係戊○○交付予伊持供為「崇德路加油站股份有限公司」調
    現用等語。
    此查：
  (1)被告所辯系爭支票自陳慧美處取回交予戊○○，由戊○○塗
    銷「戊○○」之背書，戊○○在將系爭支票交付予伊云云，
    為戊○○於偵查、原審法院審理中所一致堅詞否認，被告所
    抗辯戊○○將系爭支票交予伊供上開加油站調現使用一節並
    無法舉列事證資以證明所辯為屬真實。然按被告就檢察官起
    訴事實既不負自證無罪之義務，雖被告此部分所辯雖無從證
    明與事實相符，惟公訴人就此亦未舉列積極證據證明被告係
    如何取得系爭支票，再依據上開所述系爭支票於陳慧美處取
    回後交由戊○○塗銷其上「戊○○」之背書，戊○○復於偵
    查中、原審法院審理中一致證稱將系爭支票置放在上述加油
    站辦公室內之情節而論，被告既對乙○○開立系爭支票委由
    戊○○持向林美慧借款供為擔保一節毫無所悉，而被告取回
    系爭支票交予戊○○後，戊○○僅將系爭支票上「戊○○」
    背書予以塗銷，並未返還乙○○、或與以撕毀，被告將之提
    示兌現，就此是否即有侵占意圖，要非無疑。
  (2)次者，「崇德路加油站有限公司」自93年間起，即由被告接
    手經營，迄至95年6月間止，財務（含調度資金等）均由被
    告負責，經手之資金每月均逾數百萬甚至上千萬等情，除據
    被告供明在卷，復經戊○○到庭結證屬實（原審卷第88、92
    頁），並有被告提出之匯款委託書、「國泰世華商業銀行」
    匯出匯款回條、郵政跨行匯款申請書（臺灣新竹地方法院檢
    察署95年度他字第816號偵查卷第31～40頁）、「中國信託
    商業銀行股份有限公司」96年10月16日中信銀集作字第9650
    8385號函及所附歷史交易查詢報表（原審卷第126～143頁）
    、「臺灣中小企業銀行」取款憑條（代傳票）、跨行匯款入
    戶電匯申請書（原審卷第146～146-1頁）、「臺中商業銀行
    」內新分行96年11月9日中內新字第09602300號函附之貸款
    契約書、交易明細（原審卷第149～165-1頁）附卷可稽。而
    上開加油站係由被告經營，並負責財務調度週轉，並核與證
    人即上開加油站之會計丙○○於本院審理中具結證稱：「（
    問：何時開始至何時，在戊○○所經營的崇德路加油站任職
    ？）大概92年做到95年6月。」、「（問：擔任何工作？）
    原來是加油站的加油員，後來才當會計的，大概94年或是93
    年的時候擔任會計的。」、「（問：本案有1張乙○○名義
    的編號AM0000000支票金額20萬元到期日94年8月15日的這張
    支票，戊○○有無委託被告向他人借款？這件事情是否知悉
    ？請鈞院提示該張支票。）（審判長提示乙○○名義的編號
    AM0000000支票金額20萬元、到期日94年8月15日的支票）我
    知道有這張支票，其他的事情我不清楚。」、「（問：請說
    明為何知道有這張支票？）上班的時候有聽到支票的事情，
    但是我沒有注意去聽，當時是何人講的，我不知道，但是我
    知道有這張支票，他們講的內容我沒有認真聽，因為不是我
    的事情。」、「（問：戊○○平常在加油站經營加油站的業
    務？）他都在山上。」、「（問：加油站何人經營？）被告
    。（證人指著庭上的被告）」等情相符（本院卷第37、38頁
    ）。
  (3)再者，被告另辯稱係持系爭支票向案外人洪麗娟借貸50萬元
    ，於95年3月24日以自己名義電匯50萬元現款入該加油站於
    上述「中國信託商業銀行」帳戶內一節，亦有「中國信託商
    業銀行」交易明細附卷（原審卷第136頁）可證外；此再核
    與戊○○曾書立信函1紙就洪麗娟曾給該加油站給予資助表
    達謝意，而戊○○於原審法院審理中亦自承該信函確為其所
    書立等語，有該信函1紙附於原審卷第69頁可憑，足認被告
    所辯稱有向案外人洪麗娟借貸50萬元供上開上開加油站週轉
    使用等語，並非虛妄，而可採信。
  (4)另查，系爭支票之票載日期為94年8月15日，與被告存入自
    己帳戶提示之日期即95年3月27日，相隔逾6個月之久，系爭
    支票背面之「戊○○」背書，又已遭塗改，已詳如上述，則
    被告辯稱：持系爭支票向他人調現，均不被接受等語，亦信
    而有徵。另系爭支票經提示於95年3月27日提示後，係因存
    款不足而遭退票，有退票理由單在卷可憑（臺灣新竹地方法
    院檢察署95年度他816號偵查卷第14頁），惟被告於系爭支
    票退票後，猶繼續經上開加油站有限公司迄至95年6月底止
    ，期間戊○○從未指稱被告有何侵占帳款之情事，而該加油
    站之資金往來仍每月以逾數百萬甚至上千萬元計，茍於被告
    確有侵占系爭支票、或該加油站財物之情況下，戊○○仍放
    令被告繼續經營該加油站，當與一般常情未合。
  (5)依上述情節，足認被告辯稱：系爭支票是持向他人調現供上
    開加油站週轉使用等語，並非無憑。
  6.是本案乙○○為借款而簽立系爭支票委由戊○○持向陳慧美
    借貸供為擔保，於乙○○清償借款後，由被告取回交予戊○○塗銷其後「戊○○」背書，嗣被告再取得系爭支票並存入
    自己帳戶內提示，究其原委，雖無法證明戊○○確有再交付
    予被告、或同意被告持向第3人調現之事實；惟於被告對於
    乙○○、戊○○、陳慧美間之借貸關係，系爭支票原係乙○○擔保借款之用，於乙○○悉數清償，並囑付戊○○應撕毀
    系爭支票，戊○○已無權再行使系爭支票等事實毫無所悉之
    情況下，被告顯然不知系爭支票是乙○○所有之物，應屬無
    疑，復於系爭支票取回交予戊○○，戊○○塗銷其上「戊○○」背書置放於上開加油站辦公室內，而該加油站復為被告
    所負責營運，為調借現款週轉而持系爭支票向案外人洪麗娟
    調現50萬元，惟洪麗娟雖同意出借50萬元現款惟不同意接受
    系爭支票等情況，被告將系爭支票存入個人帳戶內提示兌現
    欲作為清償洪麗娟借款一節，自顯難認有何侵占罪行之主觀
    犯意。
  7.公訴人雖又以卷附之「臺灣銀行」新竹科學園區分行函附之
    退票理由單為證，但退票之紀錄文件僅能證明系爭支票經丁○○於95年3月27日提示後，因存款不足遭退票之事實，並
    不能佐證被告何以取得系爭支票之原因，亦無從證明確有侵
    占系爭支票之犯行。
  (四)綜上所述，被告所為辯解，自非不可採信，公訴人所舉之證
    據尚不足以證明被告犯罪，此外復查無其他證據證明被告確
    有公訴人所指之侵占系爭支票之犯行，揆諸首揭說明，既無
    積極證據足認被告犯有刑法第335條第1項之普通侵占罪行，
    不能證明被告犯罪，依法應諭知無罪之判決。
五、原審以被告丁○○犯罪不能證明，而為無罪判決之諭知，其
    認事用法均無違誤，檢察官據乙○○具狀請求以被告確犯有
    侵占系爭支票，並因提示系爭支票而不獲兌現致影響其票據
    信用等由，提起上訴，然本件被告並無法證明確有檢察官所
    指之侵占罪犯行而應無罪判決之諭知，此如上開所述，檢察
    官之上訴，並無理由，應予駁回。
據上論結，應依刑事訴訟法第368條，判決如主文。
本案經檢察官甲○○到庭執行職務。
中    華    民    國    97    年    4     月    24    日
            刑事第三庭    審判長法  官  王  增  瑜
                                法  官  蔡  紹  良
                                法  官  梁  堯  銘
上列正本證明與原本無異。
不得上訴。
                                書記官  陳  麗  玉
中    華    民    國    97    年    4     月    24    日


司法院資訊處製作；財團法人民間司法改革基金會備份。
